【裁判字號】    96,訴,1839
【裁判日期】    970731
【裁判案由】    違反毒品危害防制條例
【裁判全文】
臺灣臺南地方法院刑事判決              96年度訴字第1839號
公  訴  人  臺灣臺南地方法院檢察署檢察官
被      告  乙○○
上列被告因違反毒品危害防制條例案件，經檢察官提起公訴（96
年度毒偵字第2554號、第2672號、第3007號），被告於本院準備
程序中就被訴事實為有罪之陳述，經本院合議庭裁定由受命法官
進行簡式審判程序，判決如下：
    主  文
乙○○施用第二級毒品，累犯，處有期徒刑肆月；又施用第一級
毒品，累犯，處有期徒刑捌月；又施用第二級毒品，累犯，處有
期徒刑伍月，扣案安非他命壹包（含袋重壹點陸捌公克）沒收銷
燬之，吸食器壹組沒收之；又施用第一級毒品，累犯，處有期徒
刑拾月，扣案海洛因陸包（合計淨重玖點壹參公克）、海洛因殘
渣袋肆個沒收銷燬之，扣案海洛因之空包裝袋陸個、注射針筒貳
支、夾鍊分裝袋壹包、舀子壹支均沒收之；又施用第一級毒品，
累犯，處有期徒刑拾月，扣案注射針筒壹支沒收之。應執行有期
徒刑壹年陸月，扣案海洛因陸包（合計淨重玖點壹參公克）、安
非他命壹包（含袋重壹點陸捌公克）、海洛因殘渣袋肆個，均沒
收銷燬之；扣案海洛因之空包裝袋陸個、注射針筒參支、吸食器
壹組、夾鍊分裝袋壹包、舀子壹支，均沒收之。
    事實及理由
一、本件犯罪事實：乙○○前於民國92年間，因違反毒品防制條
    例（施用第一級毒品）案件，經本院92年1月13日91年度毒
    聲字第1863號裁定送觀察、勒戒後，因有繼續施用毒品傾向
    ，而於同年4月10日以92毒聲字第662號裁定令入戒治處所施
    以強制戒治，嗣於92年9月18日停止強制戒治出所併付保護
    管束，始於93年4月10日因保護管束期滿執行完畢，並經臺
    灣臺南地方法院檢察署檢察官93年5月17日93年度戒毒偵字
    第105號處分書為不起訴處分確定；嗣94年間，乙○○又因
    違反毒品防制條例案件，經本院94年度訴字第967號判決判
    處有期徒刑10月確定，後更定其刑為有期徒刑1年確定，甫
    於95年12月4日縮刑期滿執行完畢。詎其仍未戒除毒癮，於
    上開強制戒治執行完畢釋放後5年內，分別基於施用第一級
    毒品海洛因、第二級毒品安非他命之各別犯意，於下列時地
    施用第一、二級毒品：(一)96年7月30日中午1時許，在其臺南
    縣新市鄉社內村社內73 之2號住處，將第二級毒品安非他命
    置於燈泡內用燒烤之方式，施用第二級毒品安非他命1次。
    復於當日晚間9時許，另行起意在上開住處，以第一級毒品
    海洛因摻水置入注射針筒內注射之方式，施用第一級毒品海
    洛因1次。同日晚間11時許，因員警偵辦販賣毒品案件至臺
    南縣新市鄉社內村訪查，將乙○○攜回警局，並經其同意採
    集尿液，送檢結果分別呈安非他命類（安非他命及甲基安非
    他命）、鴉片類（嗎啡及可待因）陽性反應。(二)於96年9月4
    日晚上某時，在臺南縣新市鄉社內村180之2號內，將第二級
    毒品安非他命置於玻璃球內以燒烤之方式，施用第二級毒品
    安非他命1次；翌日上午10時許，又在前開地點，以第一級
    毒品海洛因摻水置入注射針筒內注射之方式，施用第一級毒
    品海洛因1次。嗣於96年9月5日上午11時50分許，警方至上
    開地點執行搜索，並扣得其所有之第一級毒品海洛因6包（
    合計淨重9.13公克，空包裝總重2.16公克）、安非他命1包
    （含袋重1.68公克）、注射針筒2支、吸食器1組、夾鍊分裝
    袋1包、海洛因殘渣袋4個、行動電話SIM卡1張、電子磅秤1
    臺、舀子1支，並經其同意採集尿液，送檢結果分別呈鴉片
    類（嗎啡及可待因）及安非他命類（安非他命及甲基安非他
    命）陽性反應。(三)96年10月9日晚上8時30許，在鄭再福（另
    案偵辦中）所有停放於臺南市○○○路○段133巷路旁之車牌
    號碼8320-GH號自小客車內，以第一級毒品海洛因摻水置入
    注射針筒內注射之方式，施用第一級毒品海洛因1次。嗣經
    巡邏員警盤查，並扣得其所有供其施用毒品之注射針筒1支
    ，並經其同意採集尿液，送檢結果呈鴉片海洛因代謝物（嗎
    啡及可待因）陽性反應，而悉上情。
二、上開犯罪事實之證據：
（一）被告於警詢、檢察官偵查中，及本院審理時之自白。
（二）犯罪事實(一)：臺南縣警察局新化分局查處毒品案尿液檢體
      對照名冊、長榮大學96年8月9日確認報告各1紙。
（三）犯罪事實(二)：臺南縣警察局永康分局偵辦毒品危害防制條
      例案送驗尿液編號與真實姓名對照表編號名冊、善化分局
      新市分駐所搜索扣押筆錄、扣押物品目錄表各1紙，扣押
      物品清單3紙，長榮大學96年9月20日確認報告、法務部調
      查局96年10月1日調科壹字第09623070640號鑑定書各1 紙
      、初步檢驗報告書2紙、行政院衛生署管制藥品管理局管
      檢字第0970005507號鑑定書、照片10幀，以及扣案海洛因
      6 包（合計淨重9.13公克，空包裝總重2.16公克
      ）、安非他命1包（含袋重1.68公克）、注射針筒2支、吸
      食器1組、夾鍊分裝袋1包、殘渣空袋4個、舀子1支。
（四）犯罪事實(三)：臺南市警察局第一分局偵辦毒品危害防制條
      例案送驗尿液及年籍對照表、臺南市警察局第一分局搜索
      扣押筆錄、扣押物品目錄表、扣押物品清單各1紙、詮昕
      科技股份有限公司96年10月22日濫用藥物尿液檢驗報告等
      各1紙、照片4幀，以及扣案注射針筒1支。
三、按海洛因經注射入人體後，約80%於24小時內自尿中排出，
    代謝物嗎啡之平均可檢出時限約為26小時，安非他命則約70
    %於24小時內自尿中排出、約90%於96小時內自尿中排出，而
    國內尿液中甲基安非他命之檢驗僅鑑定其是否呈陽性反應，
    尚無定其含量，且甲基安非他命成分之檢出與其投與方式、
    投與量、個人體質、採尿時間與檢測儀器之精密度等諸多因
    素有關，雖僅憑尿液中呈安非他命陽性反應，並無法確實推
    算吸食時間距採集時間之長短，惟依上述資料推斷，最長可
    能不會超過4日（參行政院衛生署藥物食品檢驗局81年9月8
    日（81）藥檢壹字第8114885號及同年2月8日（81）藥檢壹
    字第001156號函），佐以被告查獲採尿時間，及其尿液送驗
    分別呈鴉片類（嗎啡及可待因）及安非他命類（安非他命及
    甲基安非他命）陽性反應、鴉片海洛因代謝物（嗎啡及可待
    因）陽性反應之結果，被告自白於上開時、地，施用第一級
    毒品海洛因、第二級毒品安非他命之犯行，足堪認定。
四、被告前因施用毒品案件，經送強制戒治後，於93年4月10日
    執行強制戒治完畢，有臺灣高等法院被告前案紀錄表在卷可
    按，其於強制戒治執行完畢釋放後5年內之96年7月30日、同
    年9月4日、同年9月5日、同年10月9日，再犯本件施用毒品
    之各罪，自應依法論科；且查海洛因、安非他命分別係屬毒
    品危害防制條例第2條第2項第1款、第2款所列之第一、二級
    毒品，核被告5次施用毒品犯行，分別係犯毒品危害防制條
    例第10條第1項之施用第一級毒品罪、同條例第10條第2項之
    施用第二級毒品罪，且其施用前後持有第一、二級毒品之低
    度行為，應為其施用之高度行為所吸收，不另論罪；又被告
    分別施用第一級毒品3次、第二級毒品2次之犯意各別、方法
    互殊，應分論併罰之。另被告有如事實欄所載之施用毒品前
    科，經本院判處有期徒刑1年，甫於95年12月4日縮刑期滿執
    行完畢，有臺灣高等法院被告前案紀錄表在卷可參，其於受
    有期徒刑執行完畢後5年內故意再犯本件有期徒刑以上之罪
    ，均為累犯，均應依法加重其刑。爰審酌被告迭經觀察、勒
    戒及強制戒治，仍未能體認施用毒品對於自身健康之危害，
    遠離毒品，惟犯後業已坦承犯行，態度良好等一切情狀，分
    別量處如主文所示之刑，並定其應執行刑；且參司法院大法
    官會議解釋釋字第144號：「數罪併罰中之一罪，依刑法規
    定得易科罰金，若因與不得易科之他罪併合處罰結果而不得
    易科罰金時，原可易科部分所處之刑，自亦無庸為易科折算
    標準之記載。」之意旨，爰毋庸為易科罰金折算標準之諭知
    。
五、扣案海洛因6包（合計淨重9.13公克）、安非他命1包（含袋
    重1.68公克），分別為第一級、第二級毒品；而海洛因殘渣
    袋4個無法與毒品析離（參行政院衛生署管制藥品管理局管
    檢字第0970005507號鑑定書），不論屬於犯人與否，均應依
    毒品危害防制條例第18條第1項前段規定，沒收銷燬之。扣
    案海洛因之空包裝袋6個（空包裝總重2.16公克），得以與
    毒品析離；與注射針筒3支、吸食器1組、夾鍊分裝袋1包、
    舀子1支，均為被告所有，供其施用毒品之用，業據被告供
    承在卷（參本院97年4月28日審判筆錄），爰均依刑法第38
    條第1項第2款宣告沒收之。至扣案行動電話SIM卡1張、電子
    磅秤1臺，雖為被告所有，惟並非供犯本案施用毒品所用之
    物，亦非違禁物或須義務沒收之物，爰不為沒收之宣告。
據上論斷，應依刑事訴訟法第273條之1第1項、第299條第1項前
段、第310條之2、第454條，毒品危害防制條例第10條第1項、第
2項、第18條第1項，刑法第11條、第47條第1項、第51條第5款、
第38條第1項第2款，判決如主文。
本案經檢察官甲○○到庭執行職務
中    華    民    國    97    年    7     月    31    日
                  刑事第十二庭  法  官  魏玉英
以上正本證明與原本無異。
如不服本判決應於收受本判決後10日內向本院提出上訴書狀，並
應敘述具體理由。如未敘述上訴理由者，應於上訴期間屆滿後20
日內向本院補提理由書狀（均須按他造當事人之人數附繕本）「
切勿逕送上級法院」。
                                書記官  曾盈靜
中    華    民    國    97    年    7     月    31    日
附錄本案論罪科刑法條全文
毒品危害防制條例第10條
施用第一級毒品者，處6月以上5年以下有期徒刑。
施用第二級毒品者，處3年以下有期徒刑。


司法院資訊處製作；財團法人民間司法改革基金會備份。
